臺灣板橋地方法院民事判決　　　　　　100年度重勞訴字第2號
原　　　告　楊立偉
訴訟代理人　林秉欣律師
複　代理人　孫大龍律師
被　　　告　香港商台灣環匯亞太信用卡股份有限公司台灣分公
　　　　　　司
法定代理人　鄭百宏
訴訟代理人　李泰運律師
　　　　　　李紅瑩律師
　　　　　　劉漢威律師
上列當事人間確認僱傭關係存在等事件，本院於民國100年5月18
日言詞辯論終結，判決如下：
    主  文
確認原告與被告間僱傭關係存在。
被告應給付原告新臺幣拾萬陸仟零捌拾元，及其中新臺幣貳萬陸
仟伍佰貳拾元自民國一百年一月二十六日起，及其中新臺幣貳萬
陸仟伍佰貳拾元自民國一百年二月二十六日起，及其中新臺幣貳
萬陸仟伍佰貳拾元自民國一百年三月二十六日起，及其中新臺幣
貳萬陸仟伍佰貳拾元自民國一百年四月二十六日起，均至清償日
止，按週年利率百分之五計算之利息。
被告應自民國一百年五月一日起至原告復職之日止，按月於當月
二十五日給付原告新臺幣捌萬壹仟伍佰貳拾元，及各自應給付日
之翌日起至清償日止，按週年利率百分之五計算之利息。
訴訟費用由被告負擔。
本判決第二項於原告以新臺幣壹萬伍仟元為被告供擔保後，得假
執行；但被告以新臺幣拾萬陸仟元供擔保後，得免為假執行。
本判決第三項於原告按月以新臺幣壹萬伍千元為被告供擔保後，
得假執行；但被告按月以新臺幣捌萬壹仟伍佰貳拾元供擔保後，
得免為假執行。
    事實及理由
壹、程序方面：
一按確認法律關係之訴，非原告有即受確認判決之法律上利益者
  ，不得提起之，民事訴訟法第247條第1項前段定有明文。所謂
  即受確認判決之法律上利益，係指因法律關係之存在與否不明
  確，致原告主觀上認為其在法律上之地位有不安之狀態存在，
  且此種不安之狀態，能以確認判決將之除去者而言（最高法院
  52年台上字第1240號判例參照）。查本件原告主張其與被告間
  僱傭關係存在，然為被告所否認，堪認兩造間僱傭關係存否並
  不明確，致原告在私法上之地位有受侵害之不安狀態存在，且
  此不安狀態得以確認判決除去之，故原告起訴請求確認僱傭關
  係存在，有即受確認判決之法律上利益，先予敘明。
二次按請求將來給付之訴，以有預為請求之必要者為限，得提起
  之，民事訴訟法第246條定有明文。原告主張兩造間僱傭關係
  仍然存在，既經被告否認，並表明已與原告終止僱傭關係，顯
  已預示拒絕受領原告之勞務給付，則於本院言詞辯論終結時尚
  未到期至被告准許原告復職之日止之薪資，顯亦有到期不履行
  之虞，原告主張就此部分薪資，亦有預為起訴請求被告給付之
  必要，經核亦無不合。
貳、實體方面：
一原告起訴主張：原告原任職於被告「維護組」擔任資深經理，
  於99年3月間，因被告總經理突以手機簡訊告知原告停職，原
  告遂以原證1存證信函要求被告回復工作，並向新北市政府勞
  工局申請勞資爭議協調，其後被告同意原告回復工作，然以原
  告於原職表現不佳為由，於99年3月24日將原告改調至開發組
  任職，惟原告到任新職後，隨即於99年9月24日以原告業績未
  達標準為由，解雇原告。被告之會計年度為前一年6月到隔年5
  月，以6至8月為第一季，9至11月為第二季、12月至2月為第三
  季，3至5月為第四季，被告卻於97年11月始公佈97年度（即97
  年6月至98年5月）績效辦法，97年12月3日始公佈原告之績效
  目標，隨即於98年1月12日通知原告業績目標未達公司所並目
  標距，並非合理。原告業績於98年度第1季亦非最後一名，在
  98年第1季與第2季外幣利潤之業績高達112％、97％，為全組
  之冠，且在同年第4季之業績更優於第3季，有逐季升高之情，
  被告僅擷取某一季原告之業績，實非公允。原告於98年6月起
  至99年3月調職維護組前為止，刷卡量與去年同期相較，成長
  約101.6％，被告於99年8月12日審視原告前一年度業績，尚以
  原證3之函文肯定原告之績效表現，並調高薪資為7萬6520元。
  原告98年度第4季業績且高於同年第3季，98年6至99年3月業績
  達成率雖僅76％，惟原告創造之營業利潤高達3569萬8290元，
  又商家簽約數與增加利潤無關，原告所創造之利潤，其他簽約
  數較多之員工，相差無幾，甚至較低，被告並未計算原告已完
  成之18家簽約商家，為同組之第二名，況開發組之業績算法為
  商店簽約後一年內業績皆可計算，被告甫將原告調至開發組，
  並無先前之業績可計算，其他同仁過往一年內所簽約之商店皆
  可計算其業績，原告於會計年度中加入，原告之業績目標設定
  自為較低，被告於99年4月、6月、8月連續更改業績目標共3次
  ，分別以台幣計算，或區分外幣及台幣計算，或以重新區分新
  簽約客戶與舊客戶維護業績，甚至差距為3至5倍，被告一再片
  面變動業績目標，計算方式亦不明確，況99年8月更改業績目
  標，隨即於99年9月23日解雇，有違誠信，原告原任維護組之
  業績並未不佳，被告調職已有違調職原則，果原告於開發組表
  現不佳，應將原告調回維護組，被告卻逕予解雇原告，違反解
  雇最終手段性原則，被告非法終止本件勞動契約，原告請求被
  告回復工作，遭被告拒絕，被告屬受領勞務遲延，原告自得依
  民法第487條本文之規定，請求被告自100年1月1日起至原告復
  職之日止，按月於當月25日給付薪資8萬1,520元，爰依據雇傭
  之法律關係提起本訴，並聲明：(一)確認原告與被告間僱傭關係
  存在。(二)被告應自100年1月1日起至原告復職之日止，按月於
  當月25 日給付原告8萬1,520元，及自各期應給付之次日起至
  清償日止，按週年利率5％計算之利息。(三)願供擔保，請准宣
  告假執行。
二被告則以：被告於98年1月12日發函予原告，告知於97年9月1
  日至97年11月30日間之銷售績效僅達成被告所設定銷售目標之
  58％，遠低於被告之要求，有被證1之信函為證，原告自98年
  10月起至99年2月止，原告於該期間內每月業績之達成率分別
  為78％、76％、69％、71％及59％，被告於99年3月24日再發
  函予原告，明確告知截至99年2月為止，僅達成銷售總額之76
  ％。97年6月至98年1月之績效達成率為66％，98年6月至99年3
  月業績達成率僅76％，原告難以勝任原任之工作，調整其工作
  ，由原先之維護組調動至開發組，因維護組及開發組均為銷售
  業務單位，僅顧客群有所不同，且經原告同意，被告考量原告
  甫轉任新職，不熟悉開發組之業務，故將其99年4月至5月間之
  銷售目標僅設定為14萬4, 019元，遠低於同一部門之其他同仁
  設定基本要求，且低於原告2個月之薪資總和，原告於99年5
  月銷售量僅達到40％，4、5月合計之銷售量更僅有35％，99年
  6月至9月間，銷售績效僅達成目標之12％，低於被告之要求，
  99年4、5月於開發組織績效表僅達成10家之新特約商店，99
  年6月至8月之績效達成率僅12％，原告於3個月工作期間，簽
  約商家僅16家，遠低於新人之工作績效。至於原證3函文，為
  被告例行年度調薪，原先月薪為7萬5,010元，微升惟7萬6,520
  元，原告之工作評等僅為「3-級」，並未達成「3級」所應具
  備之各項要求，實係一較低之評等，並非肯認原告之工作表現
  ，自原告之客觀工作表現以觀，不論任職於維護組或開發組，
  原告業績表現均大幅低於被告設定之業績目標，原告無法勝任
  維護組及開發組之業務工作之情形，原告之工作態度觀之，調
  至開發組後，即一再口頭向被告總經理承諾其將達成被告對於
  其新職位之期待，並多次表示其已與相關特約商店接洽，且該
  等商家亦同意將與被告簽約，該商家事實上從未承諾將與被告
  簽約，原告以消極、敷衍之工作態度，給予主管不實之資訊，
  益見主觀上原告顯然無法勝任維護組或開發組之相關業務，且
  依據被告之公司組織結構圖，其他部門需會計、電腦之專門技
  術，原告並無該項專門技術，難以調職至其他部門，被告解雇
  原告並未違反解雇之最後手段原則，被告依勞動基準法第11條
  第5項之規定，以原告不能勝任工作為由，終止本件勞動契約
  ，自屬有據等語，資為抗辯，並聲明：原告之訴及假執行之聲
  請均駁回，如受不利判決，願供擔保請准免為假執行宣告。
三兩造不爭執之事實（見100 年4 月13日筆錄，本院卷第124
    頁）
(一)原告任職於被告擔任維護組之資深經理，原告於99年3月間經
  被告總經理通知停職，經勞資爭議協調後同意復職，被告並於
  99年3月24日將原告轉調任至開發組，每月薪資基本薪資7萬
  6,520元，加食物津貼（每月固定支付）5, 000元，合計為8萬
  1,520元，有被證2之函文、被證7可按。
(二)被告於99年9月24日以原告未達於業績之要求，發函原告終止
  勞動契約，並於99年10月23日生效，於99年10月13日通知原告
  匯款金額，於同年月22日匯款工資、資遣費16萬6,774元，合
  計共29萬5,565元，有被證6、被證7之函文、被證8之轉帳通知
  書可按。
(三)原告向新北市政府勞工局聲請勞資爭議協調，會議記錄如原證
  4 所示。
四本件爭點及本院判斷（見100年4月13日筆錄，本院卷第12 4頁
    背面）
  原告起訴主張前揭事實，固提出存證信函、新北市政府勞工局
  勞資爭議協調申請書、會議記錄、被告99年3月24日、同年8月
  12日及同年11月23日函文、97年被告年度績效、97年被告要求
  原告之年度績效、98年第一至第三季維護組全體業績表、原告
  98年、99年刷卡業績比較、被告99年6月、8月公告年度業績表
  、薪資表等影本為據，被告則以前詞置辯，因此兩造協定爭點
  為：被告於99年10月23日終止兩造間勞動契約，是否合法？茲
  分述如下：
(一)被告於99年10月23日終止兩造間勞動契約，並不合法；
1.按勞動基準法第11條第5款規定，勞工對於所擔任之工作確不
  能勝任時，僱主得預告勞工終止勞動契約，揆其立法意旨係因
  勞工所提供之勞務無法達成僱主透過勞動契約所欲達成之客觀
  上合理經濟目的，乃允許僱主得解僱勞工。而造成此項合理經
  濟目的不能達成之原因，包括勞工主觀意志及客觀行為，故所
  謂確不能勝任工作應包括勞工主觀上違反忠誠履行勞務給付義
  務，及客觀上之品行不能勝任工作。是勞動基準法第11條第5
  款所謂「確不能勝任工作」，係指勞工之學識、品行、能力、
  身心狀況等客觀上不能完成工作、或主觀上怠忽所擔任之工作
  ，致不能完成者（最高法院86年度台上字第688號判決意旨參
  照）。次按僱主必於其使用勞動基準法所賦予保護勞工之各種
  手段後，仍無法改善情況下，始得終止勞動契約，此乃解僱最
  後手段性原則。是勞工主觀上是否有怠忽所擔任之工作，致不
  能完成，或有違反勞工應忠誠履行勞務給付之義務等不能勝任
  工作情形時，仍應兼顧此解僱最後手段性原則，故於判斷勞工
  是否有此主觀事由，應就僱主是否有通知改善後勞工仍拒絕改
  善情形，或勞工已直接告知僱主不能勝任工作，或故意怠忽工
  作，或故意違背忠誠履行勞務給付之義務等情形，綜合判斷之
  。至工作上偶爾疏忽，乃人情之常，工作品質之高低，亦因人
  而異，必該勞工工作疏忽或工作品質低落之情形，達於不能勝
  任工作之情形，始符合勞動基準法第11條第5款規定勞工對於
  所擔任之工作確不能勝任之要件，尚難僅因僱主主觀上片面認
  定勞工工作偶有疏忽，或工作品質比工作同仁低落，遽認不能
  勝任工作而准僱主終止勞動契約（最高法院95年度台上字第
  391號判決意旨參照）。又按當事人主張有利於己之事實者，
  就其事實有舉證之責任，民事訴訟法第277條前段定有明文。
  本件被告既抗辯原告有不能勝任工作之情形，依勞動基準法第
  11條第5款規定，終止與原告間之僱傭契約，但為原告所否認
  ，自應由被告就此有利於己之事實負證明之責。
2.經查，被告主張原告不能勝任工作，無非係以原告於任職維護
  組期間，於97年9月1日至97年11月30日間之銷售績效僅達成被
  告所設定銷售目標之58％，自98年10月起至99年2月止（即98
  年第4季至99年第1季），每月業績之達成率分別為78％、76
  ％、69％、71％及59％，99年1至2月總達成營收目標之76％，
  原告雖於99年3月24日轉任開發組後，同年5月之銷售量僅達到
  被告目標之40％，4、5月合計之銷售量更僅有35％，且原告於
  同年6月至9月間，其銷售績效甚至僅達成被告所要求新客戶銷
  售目標之12％，99年4、5月於開發組織績效表僅達成10家之新
  特約商店，99年6月至8月之績效達成率僅12％，原告於3個月
  工作期間，簽約商家僅16家，足證原告於客觀上確已不能勝任
  工作，則被告依勞動基準法第11條第5款規定終止兩造間契約
  應屬合法，為其論據。惟查，原告於任職被告維護組期間，維
  護組需達成之業績目標包括二部分，即一般利潤業績與外幣利
  潤業績，原告於98年第1季與第3季之一般業績均並非最後一名
  ，且在同年第1季與第2季之外幣利潤業績亦高達112％與97 ％
  ，為全組之冠，且同年第4季之業績更優於第3季，99年會計年
  度刷卡量尚高於98年度，成長101.6%，98年度6月至99年3月之
  業績達成率雖為76%，惟創造之利潤高達1,189,943美元，折合
  新台幣為3569萬8290元，超過其他達成率較高之員工，此有98
  年第1季至第3季維護組全體業績表、98年全年度業績表、98、
  99年度刷卡量比較表、98年6月至99年度之維護組員工績效表
  在卷可稽（見本院卷第69、70、92頁），足見原告任職維護組
  期間之業績並非全然不佳，是被告僅以98年第4季至99年第1季
  之業績狀況，即評定原告工作能力不足，尚非公平，原告於99
  年3月24日轉任開發組後，被告分別於99年4月、6月及8月更改
  業績目標3次，分別以台幣計算，或區分外幣及台幣計算，或
  以重新區分新簽約客戶與舊客戶維護業績，被告一再片面變動
  業績目標，計算方式亦不明確，況99年8月方更改原告之業績
  目標，相隔1個月餘，隨即於99年9月23日以原告未達成業績目
  標，解雇原告，有違誠信，況原告原任維護組之業績，並未不
  佳，被告甚至於99年8月12日以原證3之函文，表示原告核評為
  第3級（見99年度板勞調第19號卷調解卷第12頁），果原告業
  績不佳，被告並未記過或減薪，甚至為原告微幅加薪，顯見原
  告於維護組或開發組之業績表現，尚非不佳。被告於99年3月
  甫調職至開發組擔任業務員，衡之常情，業務員經營其與商家
  之關係，需有累積相當之經驗及培養相當默契與人脈，原告僅
  任職1、2月，自無從與其他久任開發組同組勞工評比業績，以
  原告於99年3月24日調職至開發組，99年4、5月間新簽約之商
  家雖僅為10家（見本院卷第98頁），其他員工均自較原告早於
  開發組任職，其績效係累積長達一年以上，其他員工累積之知
  識、經驗、人脈，均比原告為優勢，其評比自然較高於原告，
  為事理之常，難僅以績效成績，認定原告之學識、品行、能力
  、身心狀況等客觀上不能完成工作、或主觀上怠忽所擔任之工
  作，致不能完成之情形。衡之企業經營，常對員工宣示年度應
  達成之營業目標，然若勞工未達成營業目標，或係勞工自身之
  工作能力，或係企業本身之經營策略等，其原因多端，不能因
  此即反推勞工未履行忠誠義務而有不能勝任工作之情形。原告
  職責固為開發客戶，以提升客戶之簽約及簽約客戶之刷卡金額
  ，然簽約客戶之刷卡量之高低除與行銷部門之行銷策略規劃有
  關外，市場環境、產品可接受度、銷售價格高低、競爭對手策
  略等因素均可能影響銷售量，尚難因為行銷部門未能達到預定
  目標，即逕予認定擔任業務之勞工，已有不能勝任工作之情形
  。況任何評比競賽勢必有排名前後而有敬陪末座者，是依原告
  之前述排名，充其量僅能證明原告之業績在被告之排名較為後
  段，但尚不足以證明原告即屬主觀上有怠忽職守，甚或客觀上
  已達不能勝任工作之程度。
3.被告以原告自調至開發組後即一再口頭向被告總經理鄭百宏承
  諾其將達成被告對於其新職位之期待，並多次表示其已與相關
  特約商店接洽，且該等商家亦同意將與被告簽約，然該等商家
  事實上卻從未承諾將與被告簽約，原告以消極、敷衍之工作態
  度，且給予主管不實之資訊，核屬主觀上「能為而不為」之不
  能勝任工作，並提出原告曾於99年8月份提交「WeeklyMeeting
   Update」報表1份，並寄發具體臚列相關業績目標及完成時間
  之電子郵件1封為證（見本院卷第114頁至第120頁），並傳訊
  被告公司之法定代理人鄭百宏陳述；原告未依據其報告取得商
  家之合約，原告並未積極處理，亦無執行力，原告未達到被告
  所定之業績要求云云，為其論據。惟觀諸上開「WeeklyMeetin
  g Update」報表及電子郵件所示，無非係一工作之預定計畫，
  既係預定之計畫，終局結果為何，即可能受外在許多因素而多
  有改變，不能以原告未達成計畫目標，即遽認被告工作態度消
  極、敷衍，難以認定原告主觀上何怠忽職守之情形。至於被告
  公司之法定代理人鄭百宏前開陳述，仍係基於被告所定之業績
  ，據以認定原告不能勝任工作，惟勞工未達成業績，或係勞工
  自身之工作能力，或係企業本身之經營策略等，其原因多端，
  不能因此即反推勞工未履行忠誠義務而有不能勝任工作之情形
  ，已如前述，準此，被告公司之法定代理人鄭百宏之前開陳述
  ，亦難為有利於被告之認定。
4.再按，僱主對於違反紀律之勞工，施以懲戒處分，固係事業單
  位為維持經營秩序之目的所必須，惟其所採取之方式，不可逾
  越必要之程度，此即懲戒處分相當性原則。而在各種懲戒手段
  中，以懲戒解雇終止勞雇雙方之勞動契約關係，所導致之後果
  最為嚴重。在行使懲戒解雇之處分時，因涉及勞工既有的工作
  將行喪失之問題，當屬憲法工作權保障之核心範圍，因此在可
  期待僱主之範圍內，捨解雇而採用對勞工權益影響較輕之措施
  ，應係符合憲法保障工作權之價值判斷。易言之，解雇應為雇
  主終極、無法避免、不得已之手段，即「解雇之最後手段性」
  ，就其內容而言，實不外為比例原則下之必要性原則之適用。
  故採取懲戒解僱手段，須有勞基法規定之情事，足認勞動關係
  受嚴重之干擾而難期繼續，而有立即終結之必要，且僱主採取
  其他懲戒方法，如記過、扣薪、調職均已無法維護其經營秩序
  ，始得為之。經查，被告認原告在維護組之業績達成率不佳，
  而於99年3月24日將原告調職至開發組，但就原告於開發組任
  職期間之業績表現未達標準而終止兩造之勞動契約乙節，被告
  並未舉證證明是否已使用勞動基準法所賦予之各種手段，如減
  薪、記過、調職回維護組等方式，被告於尚未採取其他較輕之
  懲戒手段前，於原告99年3月24日調職開發組6個月後，隨即於
  99年10月23日對被告施以最嚴重之解雇處分，違反解雇最終手
  段性原則，揆諸上開說明，實非可取。是其所謂原告「不能勝
  任」工作，核屬被告片面主觀上之認定，尚難認原告主觀或客
  觀上不能勝任工作，且亦難謂符合「解僱最後手段性」。
5.從而，縱原告於任職期間，其業績未達被告所定之業績目標，
  亦不能僅以此即認原告有勞動基準法第11條第5款所定「對於
  所擔任之工作不能勝任」之情形。此外，被告復未能再提出其
  他事證證明原告有何不能勝任工作之情形，則被告之抗辯並不
  可採，被告主張依勞動基準法第11條第5款之規定終止兩造勞
  動契約，均非有據，兩造之勞動契約仍為存續。
(二)按僱用人受領勞務遲延者，受僱人無補服勞務之義務，仍得請
  求報酬。但受雇人因不服勞務所減省之費用，或轉向他處服勞
  務所取得或故意怠於取得之利益，僱用人得由報酬額內扣除之
  ；債務人非依債務本旨實行提出給付者，不生提出之效力。但
  債權人預示拒絕受領之意思或給付兼需債權人之行為者，債務
  人得以準備給付之事情，通知債權人以代提出；債權人對於已
  提出之給付，拒絕受領或不能受領者，自提出時起，負遲延責
  任，民法第487條、第235條及第234條分別定有明文。第按債
  權人於受領遲延後，需再表示受領之意，或為受領給付作必要
  之協力，催告債務人給付時，其受領遲延之狀態始得認為終了
  。在此之前，債務人無須補服勞務之義務，仍得請求報酬，最
  高法院92年度台上字第1979號判決要旨參照。查被告於99 年
  10月23日終止兩造間勞動契約，並不合法，已如前述，被告之
  上開終止契約，雖不生終止契約之效力，但已足徵被告有為預
  示拒絕受領原告勞務之意思表示，而原告在被告違法解僱前，
  主觀上並無去職之意，客觀上亦繼續提供勞務，堪認原告已將
  準備給付之事情通知被告，但為被告所拒絕，則被告拒絕受領
  後，即應負受領遲延之責，原告無須催告被告受領勞務，而被
  告於受領遲延後，並未再對原告表示受領勞務之意或為受領給
  付作必要之協力，依上開規定，應認被告已經受領勞務遲延，
  並應給付薪資與原告。而原告主張其任職被告期間每月薪資為
  8萬1,520元等情，為被告所不爭，則自100年1月1日起，至本
  件言詞辯論終結當月（100年5月1日）止，共4個月屆期，應得
  薪資為32萬6,080元。惟原告經被告解雇後，自99年12月20 日
  起另至他公司任職，月薪5萬5,000元，亦為原告自陳在卷（見
  100年5月18日筆錄，本院卷第142頁），則原告自100年1月1日
  起至本院言詞辯論終結當月止，其另向他人服勞務所取得之報
  酬合計為22萬元，依上開規定，自應予以扣除，則上訴人於言
  詞辯論終結前已屆期得請求被告即時給付之薪資為10萬6,080
  元。而自100年5月1日起至被告准許原告復職之日止，原告既
  有預為請求之必要，而其是否確實將因另向他人服勞務而獲得
  報酬，尚不明確，自難預先扣除，則就上開未屆期之期間，原
  告自仍的請求被告按月於當月25日給付8萬1,520元薪資。
(三)至被告係違法解僱原告，被告自解僱日起，已陷於受領遲延，
  原告並無補服勞務之義務，業如上述。然因被告主觀上認為其
  解僱係屬合法，或與原告已無勞動契約關係存在，而未給付薪
  資，是故，原告暫無薪資收入，實已危及生存權益，至為明確
  。因此，原告縱另謀他就，以暫尋生活之資，實屬事理之常，
  除難認其有終止與被告間之勞動契約關係外，亦無損及兩造間
  之契約給付義務之實行。蓋被告已陷於受領遲延，原告無補服
  勞務之義務，同一時間內，亦不發生給付不能之問題，原告雖
  與兩個以上之雇主有併存之勞動契約關係，然此為契約履行問
  題，不致發生其與被告之勞動契約當然消滅之結果，併此敘明
  。
(四)給付有確定期限者，債務人自期限屆滿時起，負遲延責任。給
  付無確定期限者，債務人於債權人得請求給付時，經其催告而
  未為給付，自受催告時起，負遲延責任。其經債權人起訴而送
  達訴狀，或依督促程序送達支付命令，或為其他相類之行為者
  ，與催告有同一之效力。前項催告定有期限者，債務人自期限
  屆滿時起負遲延責任，應付利息之債務，其利率未經約定，亦
  無法律可據者，週年利率為百分之五，民法第229條、第203
  條分別定有明文。被告應給付薪資日為每月25日，給付定有確
  定期限之債務，因此，原告請求自各期應給付之次日起，按年
  息百分之5計算之利息，應屬有據。
五綜上所述，原告請求確認兩造間僱傭關係存在，並依據民法
  487條僱傭契約之法律關係，請求被告應給付原告106,080元，
  及其中26,520元自民國100年1月26日起，及其中26,520元自民
  國100年2月26日起，及其中26,520元自民國100年3月26日起，
  及其中26,520元自民國100年4月26日起，均至清償日止，按週
  年利率百分之5計算之利息，被告應自民國100年5月1日起至原
  告復職之日止，按月於當月25日給付原告新臺幣81,520元，及
  各自應給付日之翌日起至清償日止，按週年利率百分之五計算
  之利息，為有理由，應予准許，逾此部分，應予駁回。
六本判決兩造分別陳明願供擔保請准宣告假執行與免為假執行，
  經核均無不合，爰分別酌定相當之擔保金額准許之。
七本件事證已明，兩造其餘攻擊防禦方法，均與本判決所為前開
  判斷不生影響，無庸逐一論述，附此敘明。
八結論：原告之訴為一部有理由、一部無理由，依民事訴訟法第
  79條、第390條第2項、第392條第2項，判決如主文。
中    華    民    國   100    年    6     月    15    日
                  民事第三庭  法  官  徐玉玲
以上正本係照原本作成
如對本判決上訴，須於判決送達後20日內向本院提出上訴狀。如
委任律師提起上訴者，應一併繳納上訴審裁判費。
中    華    民    國   100    年    6     月    15    日
                              書記官  余承佳